臺灣新北地方法院民事裁定
110年度勞訴字第245號
上 訴  人   劉得佑  

被  上訴人  大潤發流通事業股份有限公司


法定代理人  Edgard,Michel,Marie,BONTE

訴訟代理人  石文樵  
上列當事人間請求確認僱傭關係存在等事件，上訴人對於民國11
1年3月22日本院第一審判決，提起第二審上訴，本院裁定如下：
    主  文
上訴人應於本裁定送達後5日內，繳納第二審裁判費新臺幣（下
同）8,222元，逾期不補正，即駁回其上訴。併應補正上訴理由
。
    理  由
一、按核定訴訟標的之價額，以起訴時之交易價額為準，無交易
    價額者，以上訴人就訴訟標的所有之利益為準；以一訴主張
    數項標的者，其價額合併計算之，但所主張之數項標的互相
    競合或應為選擇者，其訴訟標的價額，應依其中價額最高者
    定之，民事訴訟法第77條之1第2項、第77條之2第1項分別定
    有明文。又因定期給付涉訟，其訴訟標的之價額，以權利存
    續期間之收入總數為準；期間未確定時，應推定其存續期間
    。但超過5年者，以5年計算，勞動事件法第11條定有明文。
    而確認僱傭關係存在事件，係就一繼續性法律關係存否發生
    爭執，核屬因定期給付或定期收益涉訟，依法自應就其權利
    存續期間之收入總額，核定其訴訟標的總額。末按因確認僱
    傭關係或給付工資、退休金或資遣費涉訟，勞工或工會起訴
    或上訴，暫免徵收裁判費3分之2，勞動事件法第12條亦有明
    文。
二、經查，本件上訴聲明為：「一、原判決廢棄。二、確認上訴
    人與被上訴人間僱傭關係存在。三、被上訴人應自民國109
    年9月1日起，至上訴人復職之日止，按月於次月10日前給付
    上訴人26,000元，及自各該月次月一日起至清償日止，按週
    年利率5%計算之利息。四、被上訴人應自109年9月9日起至
    上訴人復職日止，按月提繳1,584元至勞工保險局設立之上
    訴人退休金個人專戶。五、第二項聲明上訴人願供擔保，請
    准宣告假執行。六、訴訟費用由被上訴人負擔」等語。是本
    件訴之聲明第一、二、三項均係以兩造間之僱傭關係存在為
    前提，經濟目的應屬同一，應以價額較高之第一項聲明定其
    訴訟標的之價額。依勞動事件法第11條規定，本件僱傭關係
    存續期間以5年計，則應以上訴人1年薪資總和之5倍為計算
    其訴訟標的價額，而上訴人主張其每月薪資為26,000元，5
    年之薪資總額為1,560,000元（計算式：26,000元×12月×5年
    ＝1,560,000元），故此部分訴訟標的價額即為1,560,000元
    ，原應徵收第二審裁判費24,666元，扣除依上列規定暫免徵
    收裁判費3分之2即16,444元（計算式：24,666元×2/3＝16,44
    4元）後，尚應繳納第二審裁判費8,222元。茲依民事訴訟法
    第442條第2項規定，限上訴人於收受本裁定送達後5日內補
    繳，逾期不繳，即駁回其訴，特此裁定。又上訴人未於民事
    聲明上訴狀表明上訴理由，併命上訴人一併補正。
三、爰裁定如主文。
中　　華　　民　　國　　111 　年　　4 　　月　　15　　日
                  勞動法庭    法　官　許映鈞
以上正本係照原本作成。
本裁定不得抗告。 
中　　華　　民　　國　　111 　年　　4 　　月　　15　　日
                             書記官　賴麗莎